臺灣桃園地方法院刑事判決　　　　　　　　　　　　九十二年度訴字第一四六九號
　　公　訴　人　臺灣桃園地方法院檢察署檢察官
　　被　　　告　甲○○
右列被告因違反毒品危害防制條例案件，經檢察官聲請簡易判決處刑（九十二年度毒
偵字第八二九號），本院以通常程序判決如左：
    主  文
甲○○連續施用第一級毒品，累犯，處有期徒刑捌月。扣案之海洛因壹包（淨重零點
貳肆公克）沒收銷燬之；又連續施用第二級毒品，處有期徒刑陸月。扣案含有安非他
命之殘渣袋壹個（殘渣無法析離）沒收銷燬之。扣案之玻璃球吸食器貳個均沒收。應
執行有期徒刑壹年。扣案之海洛因壹包（淨重零點貳肆公克）、含有安非他命之殘渣
袋壹個（殘渣無法析離）均沒收銷燬。扣案之玻璃球吸食器貳個均沒收。
    事  實
一、甲○○曾於民國八十八年間因犯恐嚇取財罪，經本院於八十九年六月十六日判處
    有期徒刑八月，於八十九年八月十二日確定；又於八十九年間因搶奪案件，經本
    院於八十九年八月十八日判處有期徒刑十月，於八十九年十月一日確定，前開二
    罪經本院定執行刑為有期徒刑一年五月；復於九十年間因竊盜罪，經台灣新竹地
    方法院於九十年三月九日判處拘役五十日，於九十年四月二日確定，前開定執行
    刑之二罪與竊盜罪接續執行，於九十一年五月十五日執行完畢。
二、甲○○前因施用毒品案件，經本院以八十九年度毒聲字第二六０七號裁定送觀察
    、勒戒後，認有繼續施用毒品之傾向，經本院以八十九年度毒聲字第三一五五號
    裁定令入戒治處所施以強制戒治，嗣經本院以八十九年度毒聲字第七三六二號裁
    定停止戒治，所餘戒治期間付保護管束，於九十年五月七日交付保護管束期滿，
    經臺灣桃園地方法院檢察署檢察官於九十年六月十一日以九十年度戒偵字第五四
    ０號為不起訴處分確定在案。詎甲○○猶不知悔改，復分別基於施用第一級毒品
    海洛因及第二級毒品安非他命之概括犯意，各自九十二年一月間某日起至同年三
    月五日止、自九十年六月二十一日起至九十二年三月五日止，均在其位於桃園縣
    八德市○○街一二四巷四三號住處，連續非法施用第一級毒品海洛因及第二級毒
    品安非他命多次。嗣於九十二年三月五日下午四時三十分，在其前開住處為警查
    獲，並扣得其所有供己施用之第一級毒品海洛因一包（淨重０．二四公克）、含
    有安非他命之殘渣袋一個（殘渣無法析離）及其所有供施用安非他命用之玻璃球
    吸食器二個。經本院以九十二年度毒聲字第二０八八號裁定送執行強制戒治。
二、案經桃園縣警察局桃園分局移送臺灣桃園地方法院檢察署檢察官偵查起訴
    理  由
一、訊據被告甲○○對於右揭事實迭於警訊及本院訊問時均坦承不諱，而被告為警查
    獲時所採集之尿液檢體，經送往桃園縣衛生局、台灣檢驗科技股份有限公司鑑驗
    結果，均呈嗎啡及安非他命之陽性反應，有桃園縣警察局桃園分局被採尿人姓名
    編號對照表、不法藥物尿液檢定書及濫用藥物尿液檢驗報告各一紙在卷足按，並
    有如事實欄所列之物扣案足資佐證，扣案之白色粉末一包經送往法務部調查局鑑
    驗結果，含有海洛因成分，有該局調科壹字第０八０００六二四七鑑定通知書一
    紙附卷足按，堪信被告上開自白確與事實相符。次查，被告前因施用毒品案件，
    經本院以八十九年度毒聲字第二六０七號裁定送觀察、勒戒後，認有繼續施用毒
    品之傾向，經本院以八十九年度毒聲字第三一五五號裁定令入戒治處所施以強制
    戒治，嗣經本院以八十九年度毒聲字第七三六二號裁定停止戒治，所餘戒治期間
    付保護管束，經臺灣桃園地方法院檢察署檢察官於九十年六月十一日以九十年度
    戒偵字第五四０號為不起訴處分確定在案等情，有不起訴處分書、臺灣高等法院
    被告全國前案紀錄表、裁定書等附卷足參，顯見被告前經強制戒治期滿，經檢察
    官不起訴處分確定後，於五年內再犯本件毒品危害防制條例第十條第一項施用第
    一級毒品罪，與該條例第二十三條第二項前段規定相符，殆無疑問。本件事證明
    確，被告施用第一級毒品海洛因及第二級毒品安非他命之犯行已經證明，應予依
    法論科。
二、核被告所為，係犯毒品危害防制條例第十條第一項、第二項之施用第一級、第二
    級毒品罪。其施用第一級、第二級毒品海洛因、安非他命前持有海洛因、安非他
    命之行為，既意在供己施用，其持有之低度行為應為施用之高度行為吸收，不另
    論罪。被告多次施用海洛因及安非他命之犯行，皆時間緊接，觸犯犯罪構成要件
    各別相同之罪名，顯分別係基於概括犯意反覆為之，應依刑法第五十六條規定論
    以一罪，並均依法加重其刑。再查，被告有如事實欄一所載之犯罪科刑執行情形
    ，有臺灣高等法院被告全國前案紀錄表在卷足參，其受有期徒刑執行完畢後，五
    年內再犯本件有期徒刑以上之施用第一級毒品之罪，就此部分為累犯，就施用第
    一級毒品之部分，應依刑法第四十七條規定加重其刑，並依同法第七十條規定遞
    加重之。被告所犯前開二罪，犯意各別，行為互殊，應分論併罰。茲審酌被告前
    經施以觀察、勒戒及強制戒治後，復連續多次施用海洛因、安非他命，顯見其戒
    毒意志不堅，戕害自身健康，欠缺悔改之意，惟尚能坦承犯行，犯後態度良好等
    一切情狀，分別量處如主文所示之刑，並定其應執行之刑，以資懲儆。扣案之海
    洛因一包（淨重０．二四公克）及含有安非他命之殘渣袋一個（殘渣無法析離）
    均為本案查獲之毒品，已如前述，自應依毒品危害防制條例第十八條第一項前段
    之規定，併宣告沒收銷燬；扣案之玻璃球吸食器二個，依其物質屬性雖尚有其他
    用途，而非專供施用安非他命之器具，然既為被告所有供其施用安非他命之器具
    ，業據被告供陳在卷，爰依刑法第三十八條第一項第二款之規定宣告沒收。
三、公訴意旨略以：被告自九十年六月二十一日起至九十二年一月間某日止，連續施
    用海洛因，因認被告此部分涉有毒品危害防制條例第十條第一項之施用第一級毒
    品罪嫌云云。訊據被告否認有此部分犯行，辯稱：伊係自九十二年一月才開始施
    用海洛因，之前伊僅施用安非他命等語，惟公訴人就此部分亦未能提出其他積極
    証據足以証明被告有此犯行，應認被告此部分之犯罪不能証明，然公訴人認此部
    分與前開有罪之部分有連續犯之裁判上一罪之關係，故不另為無罪之諭知，附此
    敘明。
四、公訴人雖聲請簡易判決處刑，惟本院中壢簡易庭認此件有刑事訴訟法第四百五十
    一條之一第四項第四款之情形，而移請本院普通庭以通常程序審理，併此敘明。
據上論斷，應依刑事訴訟法第四百五十二條、第二百九十九條第一項前段，毒品危害
防制條例第十條第一項、第二項、第十八條第一項前段，刑法第十一條前段、第五十
六條、第四十七條、第五十一條第五款、第三十八條第一項第二款，判決如主文。
本案經檢察官鍾和憲到庭執行職務
中      華      民      國    九十三    年      一      月      八      日
                              臺灣桃園地方法院刑事第八庭
                                  審判長法  官  林恆吉
                                        法  官  劉秀君
                                        法  官  陳彥宏
右正本證明與原本無異。
如不服本判決，應於判決送達後十日內向本院提出上訴狀( 應附繕本 )，上訴於臺灣
高等法院。
                                        書記官  黃泰能
中      華      民      國    九十三    年      一      月      八      日
附錄論罪科刑法條
毒品危害防制條例第十條
施用第一級毒品者，處六月以上五年以下有期徒刑。
施用第二級毒品者，處三年以下有期徒刑。
